Config:
  hfst:
    Gen: ../../../src/generator-gt-norm.hfst
    Morph: ../../../src/analyser-gt-norm.hfst
  xerox:
    Gen: ../../../src/generator-gt-norm.xfst
    Morph: ../../../src/analyser-gt-norm.xfst
    App: lookup

Tests:

# todo:
# Proofread the gold standard (below)
# Then: run analyser, then correct. 


  Noun - ooumaž a-stem man: # Noun - full paradigm
     ooumaž+N+Sg+Nom: ooumaž
     ooumaž+N+Sg+Gen: oummu
     ooumaž+N+Sg+Acc: oummu
     ooumaž+N+Sg+Ill: ooumže
     ooumaž+N+Sg+Loc: oummust
     ooumaž+N+Sg+Com: oummuin
     ooumaž+N+Ess: ooumažen
     ooumaž+N+Par: ooumažed
     ooumaž+N+Sg+Abe: [oummuʼtaa, oummuʼtää]
     ooumaž+N+Pl+Nom: oummu
     ooumaž+N+Pl+Gen: oummui
     ooumaž+N+Pl+Acc: oummuid
     ooumaž+N+Pl+Ill: oummuid
     ooumaž+N+Pl+Loc: oummuin
     ooumaž+N+Pl+Com: oummuivuiʹm
     ooumaž+N+Pl+Abe: [oummuitaa, oummuitää]
